【裁判字號】    98,交抗,106
【裁判日期】    980204
【裁判案由】    聲明異議
【裁判全文】
臺灣高等法院臺中分院刑事裁定         98年度交抗字第106號
抗告人即
受處分人  甲○○
上列抗告人因聲明異議案件，不服臺灣臺中地方法院中華民國97
年12月29日裁定（97年度交聲字第3571號），提起抗告，本院裁
定如下：
    主  文
抗告駁回。
    理  由
一、本件抗告意旨略以：該交通事件發生地之路口為T字路口，
    抗告人即受處分人當時在外線路口，遇到左轉綠燈，才能順
    利過去，不然很危險，沒有停下來再過去並無違反號誌指示
    ，有錄影機可證云云。
二、按汽車駕駛人轉彎時，有不依標誌、標線、號誌指示者，處
    罰鍰600 元以上、1800元以下罰鍰，此有道路交通管理處罰
    條例第48條第1項第2款定有明文；且依同條例第63條第1 項
    需記違規點數1點。
三、經查：本件抗告人即受處分人甲○○（下稱抗告人）於民國
    97年10月11日上午3時12分許，騎乘車號ASA-148號重型機車
    ，行經臺中縣后里鄉○○路及馬場路交岔口，因「機車未依
    規定兩段式左轉，不依標誌、標線號誌指示」之違規，經臺
    中縣警察局大甲分局義里派出所警員當場舉發之事實，有原
    舉發機關之舉發違規通知單、交通部公路總局臺中區監理所
    豐原監理站豐監稽違字第裁63-HC0000000號違反道路交通管
    理事件裁決書附卷可稽。此外，復有臺中縣警察局大甲分局
    於97年11月7日以中縣甲警交裁字第0970018265號函稱：「
    受處分人車輛由臺中縣后里鄉○○路由北往南方向直行，行
    經馬場路口時，當時路口號誌為紅燈，該車逕予變換車道至
    內側車道等紅燈待轉，俟紅燈左轉保護箭頭亮起時遂騎車左
    轉，為警當場攔檢…。三豐路內側車道『禁行機車』標線明
    確，標誌『機車禁行內側車道』，號誌左轉保護之時相係供
    內側車道汽車左轉專用」等情在卷，並有現場照片存卷可稽
    。另參以抗告人於原處分機關交通違規陳述單及查詢單上亦
    自承：「受處分人係在內線車道轉左」等語詳實，則抗告人
    確有騎乘機車應依標誌、標線、號誌指示兩段式左轉，而違
    規騎乘機車至內線車道左轉之上揭違規事實，允無疑義。從
    而，原審法院認原處分機關依道路交通管理處罰條例第48條
    第1項第2款規定，裁處抗告人罰鍰600元，並記違規點數1點
    ，於法核無違誤，駁回抗告人之異議，經核於法尚無不合。
    本件抗告人辯以係騎機車在外線路口，巧遇左轉綠燈，才能
    順利過去，不然很危險，沒有停下來再過去為兩段式左轉，
    並無違反號誌指示云云，顯係飾卸之詞，並無理由，應予駁
    回。
四、據上論結，應依道路交通案件處理辦法第26條、刑事訴訟法
    第412條，裁定如主文。
中    華    民    國    98    年    2     月     4    日
            刑事第七庭    審判長法  官  林  榮  龍
                                法  官  江  錫  麟
                                法  官  張  惠  立
上列正本證明與原本無異。
不得再抗告。
                                書記官  陳  慈  傳
中    華    民    國    98    年    2     月     4    日


司法院資訊處製作；財團法人民間司法改革基金會備份。
